

CURRICULUM VITAE

FAJAR CHAIDIR PASARIBU

ADDRESS

JI. Ciliwung Gg Pulo RT 05/02, Pondok Rajeg, Cibinong, Bogor

PHONE 089602570422

EMAIL ME
Fajarchaidir21@gmail.com

SOCIAL MEDIA

FACEBOOK

facebook.com/FajarTheLittleBusters

WHATSAPP 089602570422

PROFILE

Halo, Nama saya fajar chaidir pasaribu panggil saja fajar saya lahir di Jakarta, 26 april 1997. Usia saya sekarang 23 tahun, beragama islam. tinggi badan saya 174, sedangkan berat badan saya 64 kg. saat ini saya belum menikah. Sekian perkenalan dari saya

EDUCATION

2012 - 2015 O SMK Mekanik Cibinong

2009 - 2012 O MTs.N.Cimanggis Depok

2003 - 2009 O SDN Kalimulya 1

EXPERIENCE

2017 - Now O PT. Grab Indonesia

PT. Grab Indonesia adalah Perusahaan yang bergerak di bidang transportasi. Saya bekerja sebagai Mitra Driver

2016 - 2017 O PT. Home Credit Indonesia

PT. Home Credit Indonesia adalah Perusahaan yang bergerak di bidang Leasen. Saya bekerja sebagai Sales

2015 O PT. D'Cost Seafood
D'cost seafood adalah perusahaan yang bergerak di bidang restoran. Saya bekerja sebagai Waiter